Inventaris van het archief van de Nederlandse Consulaten in Roemenië, 1860-1954
Nationaal Archief, Den Haag
- C. Galati, Vice-Consulaat, 3.
  - Kanselarij, 3.2.
    - Bescherming en bijstand, 06.
      - Stukken betreffende een verzoek van de Nederlandse beschermeling Levy Isaac Solinger om restitutie van leges, betaald vanwege zijn inschrijving als beschermeling, 1872; 541; 1 omslag
      - Stukken betreffende bijstand aan de geesteszieke Nederlandse beschermeling Jules Ettinga, 1884-1913; 542; 1 pak
      - Stukken betreffende de afgifte van een verklaring inzake het niet ingeschreven zijn als Nederlands onderdaan of beschermeling van H. Walersleben en zijn zonen Xaverius, Eugène en Balthasar Walersleben, 1895; 543; 1 omslag
      - Stukken betreffende het verlenen van onderstand en pensioenen aan (H. Villemchele?), Sarah Abramovitch, Samuel Kanterman, Marie Herwig, H. Chapis, H. van Heenikhuyzen, F.W.J. Jirris, Emil Weissenberg, Willem Jan Swijtinck, Baron H.J.L. van Isselmuden, Antonius Rijkers, 1860-1945; 544; 1 omslag
      - Stukken betreffende de bemiddeling ten behoeve van Constanta Atanasiu bij zijn geschil met Romano, commissaris van politie te Galati, 1861; 545; 1 omslag
      - Beschikking betreffende een klacht van de gebroeders Acato tegen A. Sgardelli, vice-consul te Braila, 1862; 546; 1 omslag
      - Stukken betreffende de bemiddeling ten behoeve van Lubertus van Til inzake door Russische soldaten aangerichte schade, 1917; 547; 1 omslag
    - Handel, 07.
      - Staten houdende gegevens over de export vanuit de haven van Galati, 1863-1903; 548; 1 omslag
        Met hiaten, aanwezig zijn 1863-1868, 1871, 1872, 1876-1891, 1893-1903; voor de staten van de havenautoriteiten zie inv. nr. 350
      - Staten houdende gegevens over de import via de havens van Galati, 1864-1876; 549; 1 omslag
        Met hiaten, aanwezig zijn 1864, 1866, 1867, 1871, 1874, 1876; voor de staten van de havenautoriteiten zie inv. nr. 352
      - Stukken betreffende betwiste vorderingen, wisselprotesten en andere handelsgeschillen, 1859-1929; 550-584; 35 omslagen
        - Th. Tikenscher - B. Beitzer, Fa. Werkmeister en Altman, L. Manessi, A. Kapeler 1859-1861, 550
        - Antonio Jatropulo - Constanta Athanassiou 1860, 551
        - George S. Vlasto - H. Eleftheriou 1860, 552
        - George S. Vlasto - I.B. Pancaldi 1860, 553
        - Isaac Rottenberg - Fa. Bermann 1860-1961, 554
        - Fa. Gebroeders Canachi - Fa. Gebroeders Ar. Sgurofen Co 1861, 555
        - Fa. Epaminonda Pana en Co - Nicolaus Karkalaky 1861, 556
        - Isaac O. Rottenberg - Nathan Shapiro 1861-1862, 557
        - Jules Ettinger - Fa. Robert Thenerens en Sons 1862, 558
        - Flacks - Eziel Kanninger 1862, 559
        - Domenica Georgiadi - Giorgio Psarudachi 1862, 560
        - George S. Vlasto - P. Niculcea 1862-1964, 561
        - Isaac O. Rottenberg - Ovanes Baroncea 1863, 562
        - H. Buzin en Eulogio Georgief - George S. Vlasto 1863-1864, 563
        - Jacob van Cleeff - Fa. Theologos en Carnegie 1864, 564
        - George S. Vlasto namens Natalia D. Vlasto - Paola A. Criara 1864, 565
        - Fa. Faulquier Cadet en Company - George S. Vlasto 1866, 566
        - George S. Vlasto - G.B. Dallorso 1866, 567
        - George S. Vlasto - Evangelli Constaninidi 1866, 568
        - George S. Vlasto - P. Paleologo 1866, 569
        - A. Lion - George Ventura 1866-1867, 570
        - George S. Vlasto - Giorgio Nicolaou 1867, 571
        - Michala Meleneavich - J.R. Jacobi 1868, 572
        - Landan - mevrouw Derry en Benisch 1869, 573
        - L. Finkelstein - Fa. Apollo 1872, 574
        - L. Mandl - Fa. Apollo 1879, 575
        - Fa. Jules Silberstein - Koninklijke Kaarsenfabriek te Amsterdam 1880, 576
        - Fa. Jules Silberstein - Fa. Watson en Yourell 1880, 577
        - Fa. Warmelo en Van der Drift - Fa. Josefowicz 1884, 578
        - Fa. Apollo - Fa. Bientzle en Co 1904, 579
        - A. Tocsaneano - Fa. Raphaël Stoerger Soehne 1911, 580
        - Fa. R. Ommering Azn - Fa. S. Braunstein en L. Levensohn 1907-1912, 581
        - M. Weissmann - Fa. Gebroeders de Vries 1923, 582
        - N.J. Menko - Fa. Nadler en Schonholz 1924, 583
        - Bond van Bloembollenhandelaren - Joh. van Til en Lubertus van Til 1924-1929, 584
    - Scheepvaart, 08.
      - Scheepvaartbewegingen, 1.
        Voor de staten van de havenautoriteiten te Galati zie de inv. nrs. 351, 352, 353, 358
        - Register houdende de gegevens over de aankomst en het vertrek van Nederlandse schepen in de haven van Galati, 1860-1938; 585; 1 katern
        - Staten houdende gegevens over Nederlandse schepen, vertrokken uit- of aangekomen in Galati, alsmede gegevens over buitenlandse schepen, aangekomen uit- of vertrokken naar havens in Nederland of in de Nederlandse koloniën, 1861-1878; 586; 1 omslag
          Met hiaten
        - Staten houdende gegevens over de aankomst en het vertrek van schepen in de haven van Galati, 1864-1871; 587; 1 omslag
        - Staten houdende gegevens over Nederlandse schepen, aangekomen in- en vertrokken uit de haven van Galati, 1878-1921; 588; 1 omslag
        - Staten houdende gegevens over buitenlandse schepen, vertrokken uit de haven van Galati met een Nederlandse haven als bestemming, 1880-1902; 589; 1 omslag
          1892 ontbreekt
        - Scheepsverklaring afgelegd door kapitein G.J. Scholtens van de schoener Eben Haëzer betreffende een reis van Antwerpen naar Galati, 1869; 590; 1 omslag
      - Gezondheidszorg aan boord van schepen, 2.
        - Gezondheidspatenten ten name van de Nederlandse schepen Anna Maria, Cornelia Wihelmina, Fenna, Helena, Irene, Jacob, Jacoba, Margaretha, Maria Jantina, Minerva, Pavadette, Prudence, Reiziger, Uppe Hendrik, Wibrandus Udo en Wilhelmina Egberdina, afgegeven door het gezantschap te Constantinopel en ingenomen door het vice-consulaat te Galati, 1862-1872; 591; 1 omslag
        - Gezondheidspatenten ten name van de Nederlandse schepen Antje, Eppo Hendrik, Helena Florentina en Sophia, afgegeven door het vice-consulaat te Braila en ingenomen door het vice-consulaat te Galati, 1864-1871; 592; 1 omslag
      - Schepelingen, 3.
        - Register van aan en afmonstering van schepelingen op Nederlandse schepen, 1905-1947; 593; 1 omslag
        - Staten houdende gegevens over afmonsteringen van- en aanmonsteringen op Nederlandse schepen, 1900-1921; 594; 1 omslag
        - Stukken betreffende de aan- en afmonstering van schepelingen, 1860-1926; 595-602; 8 omslagen
          - A. Beekman van de schoener "Magritha" van kapitein H.G. Boerhave 1860, 595
          - B.M. Mackay van het schip "Elisabeth Jacomine" van kapitein D.W. Kleininga 1860, 596
          - J.B. de Graaf, F. Coster, G.J. Plantcius van het schip "Andreasa" van kapitein W. Noord 1863, 597
          - O. Hanssens van het s.s. "de Ruyter" van kapitein G. Lutz 1905, 598
          - W. Leitinen van het s.s. "Pontos" van kapitein G. Spanjer 1922, 599
          - Teodor Grossu van de sloep "Wilhelmina" 1925, 600
          - Ioan Raideanu van het s.s. "Christine" van kapitein George Freiberg 1925, 601
          - George Freiberg, kapitein van het s.s. "Christine" en het s.s. "Helka" 1926, 602
        - Stukken betreffende geschillen, desertie, muiterij en arrestaties van schepelingen, 1860-1922; 603-613; 11 omslagen
          - Geschil van de stuurman G.E. van Dijk met kapitein J.H. Bontekoe van het schip "Wubbo en Willem" 1860, 603
          - Geschil van de matroos D.H. van Sluis met kapitein A.H. Scholtens van het schip "Robert" 1860, 604
          - Arrestatie van D. Blau van de brik "Anna Maria" van kapitein H. Siegers 1861, 605
          - Geschil van de stuurman Simon Vegter met kapitein G. van Dalen van de galjoot "Broederliefde" 1861, 606
          - Muiterij aan boord van het schip "Agro" van kapitein S.P. Brouwer 1862, 607
          - Geschil van de loods Pano Giagnoti met kapitein P.H. Schnabeling van de schoener "de Maas" 1864, 608
          - Arrestatie van J. Klok en Cok H. Bueckema van de schoener "Juffer Zwanete" van kapitein G.D. Pekelaer 1866, 609
          - Matroos Cornelis Termijn met kapitein A.F. van Duijn van het s.s. "Ameland" 1905, 610
          - Desertie van Alfred Zahren van het s.s. "Mont Blanc" 1921, 611
          - Muiterij aan boord van het s.s. "Karl" van kapitein B. Sandersfeld 1922, 612
          - Arrestatie van E. Weber, K.P. Manigel en J. Hermansen van het stoomschip "Maria" van kapitein Hermann Hinrich Bangert 1922, 613
        - Stukken betreffende ziekte, overlijden en nalatenschap van schepelingen, 1860-1925; 614-624; 11 omslagen
          - Overlijden van George Edward van het schip "Wubbo en Willem" van kapitein J.H. Bontekoe 1860, 614
          - Ziekte van E. Borst, stuurman van de galjoot "Margaretha Arendina" van kapitein H.H. de Jonge 1861, 615
          - Overlijden van Berend Steenhuis van de schoener "Concordia" van kapitein E.J. Jager 1862, 616
          - Overlijden van P. Smulders van het s.s. "Senior" van kapitein P. de Boer 1891, 617
          - Overlijden Wilhelmus Johannes Korenhof van het s.s. "Constanta" van kapitein Alex van der Weide 1899-1900, 618
          - Overlijden van Jan van der Kaay van het s.s. "Kinderdijk" 1907, 619
          - Overlijden en nalatenschap van Evert Antonius Tabbers van het stoomschip "Hieronymi" 1907, 620
          - Ziekte van John Lagerward van het s.s. "Hieronymi" 1909, 621
          - Overlijden van Michel Aksenenko van het s.s. "Christine" van kapitein George Freiberg 1925, 622
          - Overlijden van Arnoldus Gerdes van het s.s. "Johanna" van kapitein M. Glashouwer 1925, 623
          - Overlijden van kapitein J.P. Koudritzky van het s.s. "Helena" 1925, 624
        - Stukken betreffende een overtreding door kapitein R. Teenstra van het s.s. "Kinderdijk" van de Wet op de meldingsplicht van Nederlandse kapiteins bij Nederlandse consuls, 1925-1926; 625; 1 omslag
      - Schepen, 4.
        - Stukken betreffende schipbreuken, aanvaringen en averij van schepen, 1860-1927; 626-655; 30 delen
          - Aanvaring van het galjoot "Hendrika" van kapitein J.J. Wegener met het Engelse schip "General Pelissier" 1860, 626
          - Aanvaring van de Sardijnse brik "Innocenza" van kapitein Auguste Chichizzola met de schoener "Margritha" van kapitein H.G. Boerhave 1860, 627
          - Aanvaring van het zeilschip "Jeanne" van kapitein H.G. Kroon met een Grieks en een Sardijns schip 1860, 628
          - Aanvaring van het galjoot "Willemine" van kapitein J.A. Puister met het Engelse schip "Admiraal Canaris" 1860, 629
          - Averij en verkoop van de schoener "Catharina" van kapitein J.W. Moesker 1860-1861, 630
          - Averij van de schoener "Aeolus" van kapitein J.J. Wegener 1861, 631
          - Averij van de galjoot "Broederliefde" van kapitein G. van Dalen 1861, 632
          - Averij van de galjoot "Ettje Berg" van kapitein H.K. Pott 1861, 633
          - Averij van de schoener "Irene" van kapitein L.P. de Vrede 1981, 634
          - Aanvaring het zeilschip "Zeeploeg" van kapitein H. Ludeling met de Griekse brik "Aghios Nicolaos" 1861, 635
          - Averij van de brik "Anna Maria" van kapitein H. Siegers 1861-1862, 636
          - Averij van het schip "Gephiena Helena" van kapitein J.P. de Vries 1862, 637
          - Schipbreuk van schip "Janke Schuringa" van kapitein E.P. Brouwer 1862, 638
          - Averij van de schoener "Remelia Gertruida" van kapitein W.A. Katoen 1862, 639
          - Stranding en averij van de brik "Zeevaart" van kapitein L.P. Priébé 1862-1864, 640
          - Averij van de brik "Eppo Henrik" van kapitein J.K. Schut 1864, 641
          - Aanvaring van de schoener "Helios" van kapitein A.R. Winters met de Oostenrijkse bark "Mary" 1864, 642
          - Averij van de galjoot "De Maas" van kapitein P.H. Schnabeling 1866-1867, 643
          - Averij van het s.s. "Hispania" van kapitein Karl Gustav Heidemann 1886, 644
          - Averij van het s.s. "Rhenania" van kapitein B.J. Oepskes 1886, 645
          - Aanvaring van het s.s. "Senior" van kapitein Nicolas Guthrie 1886, 646
          - Aanvaring van s.s. "Senior" van kapitein Jan Sjabbo Brouwer 1890, 647
          - Aanvaring van het s.s. "Celaeno" van kapitein J.O. Bakker met het Italiaanse s.s. "Serbia" 1905, 648
          - Schipbreuk van het s.s. "Tremeadon" 1912-1923, 649
          - Aanvaring van het s.s. "Zwulon" met het Italiaanse schip "Roma" 1922, 650
          - Aanvaring van het s.s. "Bacchus" van kapitein Jan Rudolph Rechleben met het Roemeense s.s. "Dacia" 1923, 651
          - Aanvaring van het s.s. "Christine" van kapitein George Freiberg 1924-1927, 652
          - Aanvaring het s.s. "Johanna" van kapitein M. Glashouwer met het s.s. "North Anglia" 1925, 653
          - Aanvaring van het s.s. "Isar" van kapitein Johan Huising 1926, 654
          - Averij van het s.s. "Hendi" van kapitein August Demberg 1927, 655
        - Stukken betreffende een vergunning voor de sleepboot "Bayard" van kapitein Basile Mihalchenko om tijdelijk onder Nederlandse vlag te varen, 1923; 656; 1 omslag
        - Stukken betreffende het aanbrengen van wijzigingen in de scheepspapieren van de tender "Delft", gekocht door de Continentale Motorschiffahrts A.G. te Amsterdam, 1925; 657; 1 omslag
        - Stukken betreffende de restitutie van de tijdens de Tweede Wereldoorlog gevorderde elevatorschepen "Corobia", "Emma", "Juliana", "Hendrik", "Willem", "Wilhelmina", de tankers "Tank B II" en "Tank T XII", de lichter "Evertje" en de sleepboot "Calafat", 1946-1949; 658; 1 omslag
          Zie ook inv. nr. 236
      - Ladingen, 5.
        - Stukken betreffende schade aan ladingen van schepen, 1860-1922; 659-670; 12 omslagen
          - "Margritha" van kapitein H.G. Boerhave 1860, 659
          - "Wendelina" van kapitein W.J. Hilbrands 1860, 660
          - "Klei Oldamt" van kapitein T.H. Smit 1862, 661
          - "Pieterdina Marchina" van kapitein I. Klein 1862, 662
          - "Veendam" van kapitein S.S. Molema 1879, 663
          - "Violet" van kapitein B.M. Boysen 1899, 664
          - "Hermes" van kapitein O.H. Blaauw 1920, 665
          - "Hollandsch Diep" van kapitein M. van der Sluis 1920, 666
          - "Ganymedes" van kapitein Gerrit Breman 1921, 667
          - "Mont Blanc" van kapitein Hermann Hinrich Bangert 1921, 668
          - "Mont-Rose" van kapitein Jannes Oortgiese 1921, 669
          - "Helene" van kapitein Jannes Oortgiese 1922, 670
        - Stukken betreffende geschillen omtrent ladingen van schepen, 1860-1910; 671-691; 21 omslagen
          - Fa. Testa met het schip "Roelfina Roelina" van kapitein J. Tuta 1860, 671
          - Fa. Squarzy en Schwab met het schip "Themis" van kapitein J.J. Buiten 1860, 672
          - Fa. P. Theologos en Co met het schip " Vrijhandel" van kapitein J.J. Lupkes 1860, 673
          - Fa. N.J. Negropouty met het schip "Gooregt" van kapitein P.P. Hughes 1861, 674
          - Fa. E. Beniamovitz en Co met het zeilschip "Zeeploeg" van kapitein H. Ludeling 1861, 675
          - George van der Zee met de Griekse brik "Aghios Nicolaos" van kapitein Nicolas Koconesi 1862, 676
          - Fa. H. Schipmann en Co met de brik "Carolina Cornelia" van kapitein T.A. Wulp 1862, 677
          - Fa. H. Schipmann en Co met het kofschip "Garonne" van kapitein C. Bakker 1862, 678
          - Fa. H. Schipmann en Co met de galjoot "Nicolaas" van kapitein F.D. Rijf 1862, 679
          - Fa. Barnett en Co met de galjoot "Santa Maria" van kapitein G.H. Kuijper 1862, 680
          - A. Boscoff met de schoener "Cathérina" van kapitein J.F. Emmelkamp 1863, 681
          - George S. Vlasto met de Italiaanse brik "Romano" van kapitein Egiziono Nisi 1863, 682
          - Fa. Foscolo en Neezer met het schip "Zwerver" van kapitein R.H. Schuth 1863, 683
          - Fa. Solonio en Co met het schip "Magdalena Johanna" van kapitein B. Gust 1864, 684
          - Fa. N. Kris en Co met het schip "Wilhelmina Egberdina" van kapitein J.H. Top 1864, 685
          - N. de Tedesco met het s.s. "Antwerpen" van kapitein Nouwen 1879, 686
          - Fa. M. Schmierer en Co met het Britse s.s. "Telephone" van kapitein Alex Thomas 1881, 687
          - N.V. Stoommeelfabriek, voorheen fa. Nicola Koechlin en Co met het s.s. "Leon" van kapitein Demetrius Georgios Niclachis 1903-1905, 688
          - P.R. Kirschen met het s.s. "Epirus" van kapitein C. Theophilatos 1904, 689
          - Fa. Gebroeders Schwab met het s.s. "Constantinos Bebis" 1910, 690
          - Fa. W.H. Mueller en Co met het s.s. "Poeldijk" van kapitein R. de Jonge 1910, 691
        - Stukken betreffende de verkoop van ladingen van schepen, 1860-1864; 692-695; 4 omslagen
          - Lading van de schoener "Catharina" van kapitein J.W. Slinger 1860, 692
          - Lading van de schoener "Anne" van kapitein R.G. Klein 1861, 693
          - Lading van de galjoot "Elise" van kapitein H.H. de Boer 1862, 694
          - Lading van het schip "Antje" van kapitein G.K. Mulder 1864, 695
        - Rekesten van kapitein J.W. Slinger van de schoener "Catharina", kapitein I.N. Smit van het schip "Elisabeth", kapitein W. Noord van het schip "Andreasa" en kapitein F.T. de Jonge van het schip "Jetskalina Everts", betreffende het opnemen van voorschotten met de lading van hun schip als onderpand, 1860-1863; 696; 1 omslag
        - Stukken betreffende een klacht van kapitein H. Holle van de galjoot "Cadzandria" vanwege door het optreden van de Turkse autoriteiten ontstane schade, 1869; 697; 1 omslag
    - Consulaire Rechtbank, 09.
      Voor de behandeling van scheepvaart- en handelsgeschillen voor de consulaire rechtbank zie de rubrieken scheepvaart en handel
      - Staten houdende opgave van door de Nederlandse consulaire rechtbank te Galati gewezen vonnisen in criminele en civiele zaken, 1882-1890; 698; 1 omslag
      - Processen-verbaal van de beëdiging van assessoren van de Nederlandse consulaire rechtbank te Galati, 1875-1890; 699; 1 omslag
      - Stukken betreffende de behandeling door de Nederlandse consulaire rechtbank te Galati van een klacht van de Griek Georgio Manoliu (Emmanuele) tegen de beschermeling Constantino Athanassiu, 1863-1864; 700; 1 omslag
    - Legalisaties, 10.
      - Stukken betreffende de legalisatie van een handtekening op in de Griekse taal gestelde notariële akten, 1863; 701; 1 omslag
      - Gelegaliseerde volmacht van John Rudolph Westkirch aan J. Archbold voor de verkoop van een schip, 1879; 702; 1 stuk
      - Gelegaliseerd certificaat betreffende de identiteit van Moise Kanninger, 1885; 703; 1 stuk
      - Gelegaliseerde vertaling van een certificaat betreffende de identiteit van Sura Avram Tintuigiu, 1885; 704; 1 stuk
      - Stukken betreffende de legalisatie van een volmacht van Fokke Klaas Ozinga aan Cornelis Langeveld, 1886; 705; 1 omslag
      - Stukken betreffende de vertaling en legalisatie van certificaten afgegeven door een dierenarts aan E. Noack, 1890-1891; 706; 1 omslag
      - Gelegaliseerde volmacht van LucieTopali-Van Schelle aan Carel van Schelle in verband met de nalatenschap van Carel Jan van Schelle, 1909; 707; 1 omslag
      - Certificaat van oorsprong van een partij constructiehout afkomstig van de Fa. Lomas, 1927; 708; 1 stuk
    - Kanselarijrechten, 11.
      - Register houdende opgave van ontvangen kanselarijrechten, 1880-1916; 709; 1 deel
      - Staat houdende opgave van ontvangen kanselarijrechten gedurende de periode 1865-1870, 1865-1871; 710; 1 stuk
      - Staten houdende uittreksels van het register van ontvangen kanselarijrechten 1879, 1880, 1882-1891, 1893-1916, 1919-1925, 1879-1925; 711; 1 omslag
- D. Braila. Vice-Consulaat, 4.
  - Stukken over bijzondere onderwerpen, 1.
    - Registers van burgerlijke stand, 1872-1914; 712-716; 5 delen
      - 1872-1887, 712
      - 1873-1883, overlijden, 713
      - 1873-1883, huwelijken en echtscheidingen, 714
      - 1887-1889, 715
      - 1889-1914, 716
    - Scheepsverklaringen, 1905-1937; 717; 1 omslag
    - Dienststaat van P.M. Costerus benoemd als consul te Braila, 1925; 718; 1 stuk
- E. Constantza, Vice-Consulaat, 5.
  - Stukken van algemene aard, 1.
    - Agenda van ingekomen en uitgaande stukken, 1910-1936; 719; 1 deel
  - Stukken over bijzondere onderwerpen, 2.
    - Consulaire jaarverslagen inzake de economische situatie in Constantza, 1911-1922; 720; 1 omslag
    - Stukken betreffende de benoemingen van de consul te Constantza, 1912-1936; 721; 1 omslag
    - Afschriften van testamenten van R.E. Duin en J. Mieras, 1913; 722; 1 omslag
    - Registers inzake de aankomst en het vertrek van Nederlandse schepen in de havens van Constantza, 1913-1940; 723-726; 4 delen
      - 1913-1925, aankomsten, 723
      - 1913-1925, vertrek, 724
      - 1926-1936, 725
      - 1937-1940, 726
    - Scheepsverklaringen, 1920-1927; 727; 1 omslag
- F. Ploesti, Vice-Consulaat, 6.
  - Stukken van algemene aard, 1.
    - Stukken betreffende de overdracht van het consulaat alsmede de benoemingen van de diverse consuls te Ploesti, 1919-1936; 728; 1 omslag
  - Stukken over bijzondere onderwerpen, 2.
    - Consulaire jaarverslagen inzake de economische situatie in Ploesti, Buzáu en Ramniail-Sarat, 1919-1921; 729; 1 omslag
- Oude toegang, 7.
  - Inventaris van het archief van het Gezantschap Boekarest, 1921-1954, 1990; 730; 1 omslag
  - Inventaris van het archief van het Consulaat-generaal Boekarest, 1912-1942, 1989; 731; 1 omslag
  - Inventaris van het archief van het Vice-consulaat Galati, 1860-1948, 1982; 732; 1 omslag
  - Inventaris van het archief van het Vice-consulaat Braila, 1872-1937, 1991; 733; 1 omslag
  - Inventaris van het archief van het Vice-consulaat Constantza, 1910-1940, 1991; 734; 1 omslag
  - Inventaris van het archief van het Vice-Consulaat Ploesti, 1919-1936, 1991; 735; 1 omslag